【裁判字號】    92,簡上,21
【裁判日期】    920328
【裁判案由】    傷害
【裁判全文】
臺灣板橋地方法院刑事判決                          九十二年度簡上字第二一號
    上  訴  人
    即  被  告  乙○○
右列上訴人即被告因家庭暴力之傷害案件，不服本院九十一年度板簡字第一五七八號
中華民國九十一年十一月二十八日第一審判決（聲請案號：九十一年度偵字第一五二
五六號），提起上訴，本院管轄之第二審合議庭判決如左：
    主  文
上訴駁回。
乙○○緩刑貳年，緩刑期內付保護管束，並不得對甲○實施身體或精神上不法侵害之
行為。
    事實及理由
一、上訴意旨略以：上訴人即被告乙○○對於原審判決認定之犯罪事實均坦認，惟犯
    後上訴人已深感悔意，向告訴人甲○認錯，誠心悔改，且現與告訴人在婚姻輔導
    中，原審判決量刑過重，爰上訴懇請撤銷改判，從輕量刑，給予上訴人自新機會
    等語。
二、本案經本院審理結果，認第一審簡易判決認被告乙○○犯刑法第二百七十七條第
    一項家庭暴力之傷害罪，判處拘役五十日，併諭知易科罰金折算標準，除原審判
    決引用檢察官聲請簡易判決處刑書犯罪事實欄所載被告、告訴人二人夫妻關係，
    誤繕為「具有家庭暴力防治法第三條『第三項』之家庭成員關係」，應予更正為
    「具有家庭暴力防治法第三條『第一款』之家庭成員關係」外，其餘認事用法及
    量刑均無不當，應予維持，並引用第一審判決書記載之事實、證據及理由（如附
    件）。
三、訊據上訴人即被告乙○○對於原審判決認定之犯罪事實坦承不諱，核與告訴人甲
    ○指訴情節相符，復有告訴人受傷照片五張、診斷證明書、被告個人基本資料各
    一紙在卷可稽，被告本件家庭暴力傷害犯行事證明確，原審判決認事用法，經核
    並無不合，量刑亦屬妥適。被告前開上訴意旨請求撤銷原審判決改判云云，顯無
    理由，應予駁回。惟另查被告乙○○前未曾受有期徒刑以上刑之宣告，有臺灣高
    等法院檢察署刑案紀錄簡覆表在卷可憑，其因一時失慮，而觸犯刑罰，經此教訓
    後，應知所警惕，信無再犯之虞，且經本院訊據告訴人亦同意給予自新悔改機會
    ，本院因認原審判決所宣告之刑以暫不執行為適當，爰併予宣告緩刑二年，並依
    家庭暴力防治法第三十條第一項、第二項規定，諭知被告於緩刑期內應付保護管
    束，並命被告於緩刑付保護管束期間內，不得對告訴人實施身體或精神上不法侵
    害之行為，以啟自新，並觀後效。
據上論斷，應依刑事訴訟法第四百五十五條之一第一項、第三項、第三百六十八條、
第三百七十三條，刑法第七十四條第一款，家庭暴力防治法第三十條第一項、第二項
，判決如主文。
本案經檢察官壽勤偉到庭執行職務
中      華      民      國    九十二    年      三      月    二十八    日
                                    臺灣板橋地方法院刑事第六庭
                                        審判長法  官  徐  蘭  萍
                                              法  官  林  淑  婷
                                              法  官  彭  全  曄
右正本證明與原本無異
本件不得上訴
                                              書記官  梁  宜  庭
中      華      民      國    九十二    年      三      月    三十一    日
附錄本案論罪科刑法條全文：
刑法第二百七十七條
傷害人之身體或健康者，處三年以下有期徒刑，拘役或一千元以下罰金。
犯前項之罪，因而致人於死者，處無期徒或七年以上有期徒刑；致重傷者，處三年以
上十年以下有期徒刑。


司法院資訊處製作；財團法人民間司法改革基金會備份。
